Inventaris van het archief van drs. J.P. van der Reijden [levensjaren 1927-2006], (1939) 1945-2003 (2004)
Nationaal Archief, Den Haag
- Openbaar leven, C
  - Politieke loopbaan, C.2
    - Staatssecretaris van Welzijn, Volksgezondheid en Cultuur, C.2.2
      - Stukken betreffende 'De Loods', een project voor randgroepjongeren en drugspreventie te Rotterdam, met een plan opgesteld door G. Deibel en A. ten Kortenaar., 1985; 119; 1 omslag
      - Correspondentie met Nutricia over een Nederlandse invulling van het begrip Home-care door deze organisatie, met bijlagen., 1985; 120; 1 omslag
      - Sheets voor een presentatie over welzijn en sport, deels Engelstalig., 1985 ca; 121; 1 omslag
      - Stukken betreffende het dierproevenvraagstuk., 1985-1987; 122; 1 omslag
      - Stukken betreffende het euthanasievraagstuk., 1985-1987; 123; 1 omslag
      - Stukken betreffende de commissie 'Gezondheidszorg op middellange termijn' en de ombuigingsnotitie volksgezondheid., 1986; 124; 1 omslag
      - Ingekomen stukken betreffende de kabinetsformatie van 1986., 125; 1 pak
        Zie ook inventarisnummer 104
      - Stukken betreffende de Wet op Geneesmiddelenvoorziening., 1986-1987; 126; 1 omslag
      - Paper 'De staatssecretaris als onderminister?', geschreven door R. Daamen in het kader van het seminar Cabinet Governement, in 1989., 1990; 127; 1 omslag
        Een interview met Van der Reijden als oud-staatssecretaris vormde de basis voor dit stuk.
    - Wethouder van Sport en Financiën van Oegstgeest, C.2.3
      - Rapporten, vergaderstukken en correspondentie door hem ontvangen en opgemaakt als wethouder van Sport en Financiën van Oegstgeest., 1990-1993; 128; 1 omslag
    - Waarnemend burgemeester van Valkenburg (Zuid-Holland), C.2.4
      - Stukken betreffende de benoeming van Van der Reijden als waarnemend burgemeester van Valkenburg (Zuid-Holland)., 2001; 129; 1 omslag
      - Rapporten en onderzoeken betreffende de ruimtelijke en economische ontwikkeling in de regio Leiden (Bollenstreek), met bijlagen., 2001; 130; 1 pak
      - Persknipsels en publicaties betreffende Valkenburg en zijn optreden als waarnemend burgemeester van Valkenburg., 2001-2003; 131; 1 pak
      - Stukken betreffende pogingen om Marinevliegkamp Valkenburg open te houden., 2001-2003; 132; 1 pak
      - Rapporten, vergaderstukken en correspondentie door hem ontvangen en opgemaakt als waarnemend burgemeester van Valkenburg, met bijlagen., 2001-2003; 133; 1 pak
  - Niet-politieke bestuurlijke loopbaan, C.3
    - Gezondheidszorg en ziektekostenverzekeringen, C.3.1
      - Stafmedewerker bij de VMZ, C.3.1.1
        - Stukken betreffende de sollicitatieprocedure naar de functie van stafmedewerker en het aangaan van een arbeidsovereenkomst door Van der Reijden bij de Federatie van door Verzekerden en Medewerkers Bestuurde Ziekenfondsen (VMZ)., 1956-1958; 134; 1 omslag
        - Stukken betreffende de 'Wet op het schadeverzekeringsbedrijf en aanvullende verzekeringen', ontvangen uit hoofde van zijn staffunctie bij de VMZ., 1960-1965; 135; 1 omslag
      - Interim-manager van het Leyenburg Ziekenhuis in Den Haag, C.3.1.2
        - Teksten van redevoeringen en lezingen van derden, gehouden tijdens het congres 'Op weg naar een alternatieve gezondheidszorg' van het Landelijk Overleg van Patiëntenorganisaties voor Alternatieve Geneeswijzen (LOPAG)., 1987; 136; 1 omslag
        - Stukken betreffende zijn deelname aan een studiereizen naar de Verenigde Staten, georganiseerd door de IHDF., 1987-1988; 137-138; 1 omslag en 1 pak
          - 1987, 137; omslag
          - 1988, 138
        - Rapporten, vergaderstukken en correspondentie door hem ontvangen en opgemaakt als interim-manager van het Leyenburg Ziekenhuis in Den Haag., 1987-1989; 139; 1 omslag
        - Stukken naar aanleiding van een informatieverzoek van Van der Reijden aan B.J. van Boheemen van adviesbureau Domesta Nederland, over een nieuwe organisatiestructuur voor ziekenhuizen., 1988-1989; 140; 1 omslag
    - Publiekrechtelijke bedrijfsorganisatie en bedrijfsleven, C.3.2
      - Secretaris van het bedrijfsschap voor handel in vee, C.3.2.1
        - Rapporten en correspondentie door hem ontvangen en opgemaakt als secretaris van het bedrijfsschap voor handel in vee., 1960 ca -1967 ca; 141-142; 2 pakken
          - 1960 ca -1964 ca, 141
          - 1965 ca -1967 ca, 142
            Bevat veel persoonlijke aantekeningen.
        - Persknipsels en publicaties betreffende handel in vee., 1960 ca -1970 ca; 143; 1 omslag
        - Stukken betreffende de toekomstige ontwikkelingen van het veemarktwezen, met name van de Leidse veemarkt., 1965-1969; 144; 1 omslag
      - Secretaris van het Verbond van de Nederlandse Groothandel (VNG), C.3.2.2
        - Persknipsels en (wetenschappelijke) publicaties over de exportbevordering., 1944-1983; 145-150; 3 pakken en 3 omslagen
          - 1944, 1961-1968, 145; pak
          - 1967-1978, 146
            Exportbevordering naar Scandinavië.
          - 1970 ca-1976, 147
          - 1977-1979, 148
          - 1980, 149; pak
          - 1981-1983, 150; pak
        - Persknipsels, artikelen en wetenschappelijke publicaties (nationaal en internationaal) betreffende marketing., 1969 ca-1978 ca; 151; 1 pak
        - Stukken betreffende studiereizen, teksten van lezingen en correspondentie in verband met de bevordering van de economische samenwerking met Japan en China., 1970-1975; 152-153; 1 pak en 1 omslag
          - 1970-1972, 152
          - 1973-1975, 153; pak
        - Persknipsels, artikelen en wetenschappelijke publicaties (nationaal en internationaal) betreffende ontwikkelingen in de groothandel en economische markt., 1970 ca-1980 ca; 154-155; 2 pakken
          - Map 1, 154
          - Map 2, 155
        - Reeks inleidingen betreffende nieuwe dimensies in de groothandel, verzorgd door Management Horizons Inc in de Verenigde Staten in samenwerking met het Verbond van de Nederlandse Groothandel (VNG)., 1971; 156; 1 deel
        - Rapporten, vergaderstukken en correspondentie door hem ontvangen en opgemaakt als algemeen secretaris van het VNG., 1971-1979; 157; 1 pak
        - Foto's van de TOC bijeenkomst ter bevordering van de economische samenwerking met Japan., 1973; 372
        - Persknipsels, artikelen en wetenschappelijke publicaties (nationaal en internationaal) betreffende consumentengedrag., 1974-1980; 158-160; 1 pak en 2 omslagen
          - 1974-1976, 158; pak
          - 1977-1979, 159
          - 1977-1980, 160
        - Stukken betreffende colleges over 'Het beeld van de groothandel', gegeven door Van der Reijden aan de Vrije Universiteit in Amsterdam, met correspondentie met dr. J. van der Wilde., 1978-1979; 161; 1 pak
        - Sheets van door hem in het buitenland gehouden presentaties over de Nederlandse markt, met aantekeningen., 1979 ca; 162; 1 pak
        - Sheets van door hem gehouden presentaties over de markt in Oost-Europa., 1980 ca; 163; 1 pak
        - Stukken betreffende deelname aan een voorlichtingsbijeenkomst over de markt in Oost-Europa., 1982 ca; 164; 1 omslag
        - Tekst van een ingekomen artikel over 'De werkgelegenheid in de groothandel', bestemd voor het tijdschrift EIM-mededelingen., 1981; 165; 1 omslag
      - Directeur Sociale Zaken van het Verbond van Nederlandse Ondernemers (VNO), C.3.2.3
        - Nota 'Eenheid in verscheidenheid', geschreven door Van der Reijden, betreffende doelstelling en vorm van het Nederlands exportbeleid, met correspondentie met M. Ruppert, voormalig vice-president van de Raad van State, en bijlagen inzake de bevoegdheid van staatssecretarissen en hun status tijdens bezoeken aan het buitenland., 1981-1982; 166; 1 omslag
    - Omroepwezen, C.3.3
      - Voorzitter van de Nederlandse Omroep Stichting (NOS), C.3.3.1
        - Rapporten en notities, zowel intern als van derden, over de toekomst van het publieke omroepbestel., 1986-1990; 167; 1 omslag
          Interne rapporten en van derden.
        - Stukken betreffende mogelijkheden en concrete plannen voor de ontwikkeling van commerciële televisie in Nederland., 1986-1990; 168-170; 3 pakken
          - Diverse stukken, 1986-1988, 168
          - Plannen voor de oprichting een commerciële omroep door Avro, Tros en Veronica binnen een duaal omroepbestel, 1988, 169
          - Plannen voor de oprichting van de commerciële zender RTL-Véronique, 1988-1990, 170
        - Rapportages en stukken van de Werkgroep Programma Stichting van het ministerie van WVC over de afsplitsing van het Nederlands Omroep Productiebedrijf (NOB) van de Nederlandse Omroep Stichting (NOS)., 1987; 171; 1 pak
        - Stukken betreffende de huisvesting van de NOS., 1987-1990; 172; 1 omslag
        - Rapporten, vergaderstukken en correspondentie door hem ontvangen en opgemaakt als voorzitter van de NOS en/of interim president-commissaris van de NOB., 1988-1990; 173; 1 omslag
          Van der Reijden is voorzitter van de NOS van 1987-1990 en interim president-commissaris NOB van 1988-1989.
        - Stukken betreffende zijn deelname aan een studiereis naar Canada en de Verenigde Staten., 1990; 174; 1 omslag
      - Voorzitter van Veronica, C.3.3.2
        - Voorzitter van Veronica Omroep Organisatie (VOO), C.3.3.2.1
          - Foto's van het Veronica-schip ontvangen als voorzitter van Veronica Omroep Organisatie (VOO)., 1975 ca; 373; 1 omslag
          - Rapporten, vergaderstukken en correspondentie door hem ontvangen en opgemaakt als voorzitter van de VOO, met bijlagen., 1990-1992; 175; 1 omslag
            Openbaarheid beperkt tot 01-01-2036
            Van der Reijden is voorzitter sinds 1990.
          - Stukken betreffende een arbeidsconflict tussen R. Out en het bestuur van de VOO., 1994-1995; 176-177; 2 pakken
            Rob Out was een van de oprichters van Veroncia en was directeur van de VOO tot 1990. Out blijft vervolgens jarenlang als adviseur verbonden aan Veronica.
            - 1992-1995, 176; pak
            - Persknipsels, publicaties en correspondentie over onder andere zijn arbeidsconflict, 1984-1994, 177
          - Verweerschrift, ten behoeve van de VOO opgesteld door Hofmans en Van Dijk c.s. Advocaten, tegen de voorgenomen sanctieoplegging door het Commissariaat voor de Media wegens overtreding van de Mediawet., 1990; 178-181; 3 pakken en 1 omslag
            Volgens het Commissariaat voor de Media had de VOO daadwerkelijk steun verleend aan en bijgedragen tot de oprichting van RTL-Véronique, hetgeen in strijd was met de non-commercialiteit van het publieke omroepbestel.
            - Hoofdstuk I, Aanleiding, 178
            - Hoofdstuk II Markt; hoofdstuk III, Politiek, 179; omslag
            - Hoofdstuk IV, Geschiedenis, 180
            - Hoofdstuk V, Confrontatie; hoofdstuk VI, Pleitnotities, 181
          - Brochure met de winterprogrammering van Veronica., 1990; 182; omslag
          - Brochure met de winterprogrammering van Veronica, met een voorwoord van Van der Reijden., 1991; 183; 1 omslag
          - Persknipsels en publicaties over Veronica en het voorzitterschap van Van der Reijden., 1990-1995; 184; 1 pak
          - Stukken betreffende de presentatie van het naslagwerk De Edison-onderscheidingen, met een speech van Van der Reijden., 1991; 185; 1 omslag
          - Speciale uitgave van het Veronica blad over de periode 22 tot en met 28 oktober 1994 'We gaan commercieel, straks zeven dagen per week op radio en televisie'., 186; 1 deel
            Bevat krantenknipsels en artikelen in deze dagen verschenen over dit onderwerp.
        - Voorzitter van Vereniging Veronica, C.3.3.2.2
          In 1995 verliet Veronica het publieke bestel. De televisiezender Veronica werd ondergebracht bij de Holland Media Groep, een joint-venture waarvan de Vereniging Veronica deel uitmaakte.
          - Stukken betreffende het Fonds Veronica Puzzelactie ten behoeve van financiering van activiteiten voor kinderen, jongeren en jongvolwassenen met suikerziekte door de Diabetesvereniging Nederland (DVN)., 1992-2000; 187; 1 omslag
          - Onderzoeksverslagen en rapporten betreffende de verbetering van organisatie van de Vereniging Veronica en heroriëntatie op de markt., 1994-2001; 188-190; 2 pakken en 1 omslag
            - 1994-1998, 188
            - 2000, 189; 1 omslag
            - 2001, 190
          - Rapporten, vergaderstukken en correspondentie door hem ontvangen en opgemaakt als voorzitter van Vereniging Veronica., 1995-2001; 191-196; 5 pakken en 1 omslag
            - 1995-1999, 191
            - 2000, 192
            - 2001 jan-mrt, 193
            - 2001 apr-mei, 194
            - 2001 juni-juli, 195
            - 2001 aug-dec, 196; omslag
          - Brochure met de winterprogrammering van Veronica., 1996; 197; 1 omslag
          - Persknipsels en publicaties over de Vereniging Veronica en over het optreden van Van der Reijden als voorzitter., 1996; 198-199; 1 pak en 1 omslag
            - 1996, 198; omslag
            - 1998-2001, 199
        - Latere stukken, voortvloeiende uit zijn voorzitterschap van Vereniging Veronica, C.3.3.2.3
          - Begroting, jaarverslag en business plan van Veronica televisie., 2001-2002; 200; 1 omslag
          - Verslagen van de bestuursvergaderingen van de Vereniging Veronica., 2001-2003; 201; 1 omslag
          - Stukken betreffende de reorganisatie en financiële positie van Veronica na ontslag van het bestuur., 2002-2003; 202, 208; 2 omslagen
            Voornamelijk stukken voor het interim-bestuur van de Vereniging Veronica.
            - 2002, 202
            - 2003, 208
          - Persknipsels en publicaties over Veronica en over het optreden van Van der Reijden., 2002-2003; 203; 1 omslag
            Bevat ook correspondentie.
          - Notulen van de vergaderingen van de verenigingsraad van de Vereniging Veronica., 2002-2003; 204; 1 omslag
          - Rapporten, vergaderstukken en correspondentie door hem ontvangen en opgemaakt als oud-voorzitter van Vereniging Veronica., 2003 feb-nov; 205-207; 2 pakken en 1 omslag
            - 2002, 205; omslag
            - 2003 feb-apr, 206
            - 2003 mei-nov, 207
          - Stukken betreffende een kort geding aangespannen door Van der Reijden tegen C. van Steijn vanwege diens uitlatingen in de pers over zijn optreden als voorzitter., 2003-2004; 209; 1 pak
            C. van Steijn was voor een korte periode algemeen interim-directeur van de Veronica Holding.
  - Nevenfuncties, C.4
    - Activiteiten en functies in de gezondheidszorg en ziektekostenverzekeringen, C.4.1
      - Voorzitter van Het Zilveren Kruis, C.4.1.1
        Het Zilveren Kruis was een ziektekostenverzekeraar zonder winstoogmerk.
        - Tijdens zijn periode als voorzitter van Het Zilveren Kruis, C.4.1.1.1
          - Stukken betreffende zijn aanstelling als bestuurslid van de Stichting Het Zilveren Kruis (HZK)., 1960; 210; 1 omslag
            In 1962 werd hij gekozen tot voorzitter van het bestuur.
          - Vergaderstukken en rapporten door hem ontvangen en opgemaakt als bestuurslid en voorzitter van HZK, met bijlagen., 1960-1980; 211-228; 17 pakken en 1 omslag
            - 1960-1968, 211
            - 1969, 212
            - 1970-1971, 213
            - 1972, 214
            - 1973, 215
            - 1974 jan-juni, 216
            - 1974 juli-dec, 217
            - 1975 jan-juni, 218
            - 1975 juli-dec, 219
            - 1976 jan-juni, 220
            - 1976 juli-okt, 221; omslag
            - 1976 nov-dec, 222
            - 1977 jan-juni, 223
            - 1977 juli-dec, 224
            - 1978 jan-juni, 225
            - 1978 juli-dec, 226
            - 1979, 227
            - 1980, 228
          - Stukken betreffende een beroep van HZK, bij het college van Beroep voor het Bedrijfsleven, tegen een beschikking van de minister van Economische Zaken waarbij in beperkte mate ontheffing werd verleend van de Prijsbeschikking Ziektekostenverzekeraars., 1969-1970; 229; 1 pak
          - Stukken betreffende deelname aan het het werkbezoek van de Tweede Kamercommissie voor Volksgezondheid aan Zweden, met programma en achtergrondinformatie., 1973; 230; 1 pak
          - Jaarrekeningen van HZK., 1973-1976; 231; 1 pak
          - Boekwerk naar aanleiding van het 25-jarig jubileum van de stichting., 1974; 232; 1 deel
          - Reader 'Vergelijking van wetgeving en financiering van de ziektekosten in Engeland en Nederland' van de cursus ziekenfonds- en ziektekostenverzekeringsbeleid 1973/1974, uitgegeven door HZK., 233; 1 deel
          - Verslagen van werkbezoeken van een delegatie van het bestuur aan Stockholm en Malmö, geschreven door Van der Reijden., 1974-1975; 234; 1 omslag
          - Ingekomen stukken betreffende een cursus over ziektekostenverzekeringsbeleid 1974/1975, gegeven door het Instituut voor gezondheidszorg in Tilburg, Instituut voor sociale geneeskunde in Nijmegen en de Hogere school voor gezondheidszorg in Utrecht., 1974-1977; 235; 1 omslag
          - Jaarrekeningen van Het Gezondheidscentrum Zwammerdam., 1976-1977; 236; 1 omslag
            HZK was een van organisaties betrokken bij de oprichting van deze stichting.
          - Verslag van werkbezoek door het bestuur aan Scandinavië, met bijlagen., 1977; 237; 1 pak
          - Publicaties, rapporten en wetenschappelijke studies betreffende de gezondheidszorg en ziektekostenverzekeringen, met bijlagen., 1977 ca; 238; 1 pak
          - Verslagen van enquêtes onder de verzekerden van HZK., 1977-1980; 239; 1 omslag
          - Verslagen van werkbezoeken aan klinieken in voormalig Joegoslavië door P.A. in 't Hout., 1978; 240; 1 omslag
          - Rapport 'Findings and observaties on the U.S. health care delivery system' opgesteld door Thomas Schinkel and associates., 1980; 241; 1 omslag
            Thomas Schinkel is een van de organisaties waar HZK contact mee had gelegd in verband met een mogelijke uitbreiding in de Verenigde Staten.
          - Stukken betreffende onderzoek naar de investeringsmogelijkheden in de Verenigde Staten., 1980; 242; 1 omslag
            Een groot deel van het onderzoek is uitgevoerd door Van der Reijden.
        - Na zijn periode als voorzitter van Het Zilveren Kruis (HZK), C.4.1.1.2
          - Correspondentie met W. van de Ven van de Rijksuniversiteit te Leiden over ziektekostenverzekeringen en financiering van de gezondheidszorg., 1980-1982; 243; 1 pak
          - Agenda's en notulen van vergaderingen van het dagelijks bestuur, met bijlagen., 1981-1985; 244-246; 3 omslagen
            - 1981, 244
            - 1983, 245
            - 1984-1985, 246
          - Vergaderstukken, rapporten en correspondentie ontvangen en opgemaakt als oud-voorzitter van HZK., 1983-1988; 247; 1 omslag
          - Stukken betreffende stelselwijzigingen., 1989; 248; 1 pak
          - Boek Zilveren Kruis: verzekerde zorg, een geschiedenis, met een dankbetuiging aan Van der Reijden., 1991 ca; 249; 1 deel
      - Voorzitter van de Raad van Commissarissen van de Ziektekostenverzekering Ambtenaren (ZVA), C.4.1.2
        - Jaarverslagen en jaarrekeningen van de Onderlinge Waarborgmaatschappij Ziektekostenverzekering Ambtenaren (ZVA) u.a., door hem ontvangen als voorzitter van de Raad van Commissarissen., 1974-1977; 250-251; 2 omslagen
          ZVA was een onderdeel van HZK.
          - Jaarverslagen, 1974-1977, 250
          - Jaarverslagen, 1975-1977, 251
      - Initiatiefnemer voor de ontwikkeling van een privé-kliniek, C.4.1.3
        - Stukken ontvangen en opgemaakt door Van der Reijden ten behoeve van zijn plannen voor de ontwikkeling van een privé-kliniek., 1976-2003; 252-255; 4 pakken
          - 1976-1998, 252
          - 1999, 253
            Openbaarheid beperkt tot 01-01-2025
          - 2000, 254
          - 2001-2003, 255
      - Voorzitter van het bestuur van Stichting Intermed, C.4.1.4
        - Besprekingsverslagen van het bestuur, door hem ontvangen als voorzitter van het bestuur van Stichting Intermed, met bijlagen., 1977-1982; 256; 1 omslag
          Stichting Intermed was een onderdeel van HZK
      - Voorzitter van de Raad van Commissarissen van Intermed schadeverzekeringen NV, C.4.1.5
        - Jaarverslagen, jaarrekeningen, besprekingsverslagen van de algemene vergadering van aandeelhouders en Raad van Commissarissen, door hem ontvangen als voorzitter van de Raad van Commissarissen en van de algemene vergadering van aandeelhouders., 1978-1982; 257; 1 omslag
          Intermed Schadeverzekeringen was een onderdeel van HZK
      - Adviseur bij ontwikkeling medisch diagnostisch centrum in Nijmegen, C.4.1.6
        - Stukken betreffende de mogelijke ontwikkeling van een medisch diagnostisch centrum in Nijmegen, ook wel 'Experiment Nijmegen' genaamd, waarbij Van der Reijden betrokken is als adviseur van de onderzoekscommissie., 1987-1988; 258-261; 4 pakken
          - Map 1, 1987, 258
          - Map 2, 1987, 259
          - Map 3, 1987, 260
          - 1988, 261
      - Voorzitter van de Raad van Toezicht van het Regionaal Ziekenfonds DSW, C.4.1.7
        - Rapporten, vergaderstukken en correspondentie door hem ontvangen en opgemaakt als voorzitter van de Raad van Toezicht van het Regionaal Ziekenfonds Delfland, Schieland en Westland (DSW), met name over stelselwijzigingen in de ziektekostenverzekeringen., 1988-1989; 262; 1 pak
      - Voorzitter van het Landelijk Beraad Contract-Catering in de gezondheidszorg, C.4.1.8
        - Rapporten, vergaderstukken en correspondentie door hem ontvangen en opgemaakt als voorzitter van het Landelijk Beraad Contract-Catering in de gezondheidszorg., 1989-1992; 263-266; 2 pakken en 2 omslagen
          Het beraad is opgericht in 1989 door Vereniging Nederlandse Cateringorganisaties (VENECA) met als doel onafhankelijk onderzoek te verrichten naar de mogelijkheden van contract-catering binnen de gezondheidszorg.
          - 1989, 263; pak
          - 1990, 264
          - 1991, 265; pak
          - 1992, 266
        - Stukken betreffende het symposium 'Contract Catering in de gezondheidszorg: rationeel', georganiseerd door het Landelijk Beraad in samenwerking met VENECA, met de tekst van het openingswoord van Van der Reijden., 1991; 267; 1 omslag
        - Adviesrapport 'Contract Catering in de gezondheidszorg' van het Landelijk Beraad., 1991 ca; 268; 1 deel
      - Voorzitter van het gemeenschappelijk beleidsorgaan van RUL en AZL, C.4.1.9
        - Stukken door hem ontvangen en opgemaakt als voorzitter van het Gemeenschappelijk Beleidsorgaan van de Rijksuniversiteit Leiden en het Academisch Ziekenhuis Leiden., 1992-1993; 269; 1 omslag
          Het Gemeenschappelijk Beleidsorgaan is opgericht ter bevordering van een doelmatige samenwerking tussen universiteit en ziekenhuis op het gebied van wetenschappelijk geneeskundig onderwijs en onderzoek en de patiëntenzorg.
      - Lid van de wetenschappelijke raad van Stichting Philadelphia Voorzieningen (SPV), C.4.1.10
        - Stukken betreffende zijn benoeming tot lid van de wetenschappelijke raad van Stichting Philadelphia Voorzieningen., 1992; 270; 1 omslag
        - Stukken betreffende het 'Nationaal medewerkers congres', georganiseerd door Stichting Philadelphia Voorzieningen, met Van der Reijden als een van de sprekers., 1995; 271; 1 omslag
        - Rapporten, vergaderstukken en correspondentie door hem ontvangen en opgemaakt als lid van de wetenschappelijke raad van Stichting Philadelphia Voorzieningen., 1995-2002; 272; 1 pak
          Na 1997 heet de organisatie Stichting Philadelphia Zorg.
      - Adviseur van de Frederik van Eeden Stichting, C.4.1.11
        - Stukken ontvangen en opgemaakt als adviseur betrokken bij het onderzoek naar de financiële positie van de Frederik van Eeden Stichting, naar aanleiding van de verzelfstandiging van de stichting in 1991., 1997; 273-275; 3 pakken
          Het Provinciaal ziekenhuis te Santpoort werd geprivatiseerd in 1991 en gesplitst in de Frederik van Eeden Stichting (FvES) en de Stichting Psychiatrisch Ziekenhuis Amsterdam (PZA).
          - 1994, 273
          - 1995 jan-apr, 274